# 请教陈版有关非经常性损益的认定问题

提问人：lh_2311 时间：2016-12-07 10:20:04
陈版您好！甲公司有下属三大板块业务：A板块主要从事相关产品的生产销售业务；B 板块主要从事股票、股权等投资性业务（收益主要是由相关资产的持有收益及买卖价差收益构成），多年来投资性业务收益较为稳定；C板块主要从事国际贸易业务。 上述三大业务利润贡献比例多年来一直维持4:4:2的比重。请教陈版，甲公司在披露非经常性损益的时候，能否认定B板块的投资性收益等作为经常性收益？恳请陈版给予指导！谢谢！

回答人：chenyiwei
一般认为可以。前提是：公司管理层明确投资管理为B板块的主营业务；该板块的投资收益多年来保持稳定，成为整个公司的稳定收益来源；建立规范的管理制度，有效区分作为日常业务的投资管理和具有战略性、非经常性的长期性投资。